【裁判字號】    99,小上,14
【裁判日期】    990329
【裁判案由】    損害賠償
【裁判全文】
臺灣士林地方法院民事裁定              99年度小上字第14號
上  訴  人  甲○○
被 上訴 人  乙○○
上列當事人間請求損害賠償事件，上訴人對於中華民國98年12月
31日本院士林簡易庭98年度士小字第1930號第一審判決提起上訴
，本院裁定如下：
    主  文
上訴駁回。
第二審訴訟費用新臺幣壹仟伍佰元由上訴人負擔。
    理  由
一、按關於請求給付金錢或其他代替物或有價證券之訴訟，其標
    的金額或價額在新臺幣（下同）10萬元以下者，適用小額程
    序；次按對於小額訴訟之第一審裁判之上訴，非以其違背法
    令為理由不得為之，民事訴訟法第436 條之8 第1 項、第43
    6 條之24第2 項分別定有明文。又上訴狀內應記載上訴理由
    ，表明下列各款事項：(一)原判決所違背之法令及其具體內容
    ；(二)依訴訟資料可認為原判決有違背法令之具體事實，觀諸
    民事訴訟法第436 條之25規定甚明。亦即上訴狀應就第一審
    判決如何違背法令為具體之指摘，並揭示該法規之條項或其
    內容，若係成文法以外之法則，應揭示該法則之旨趣，倘為
    司法院解釋或最高法院之判例，則應揭示該判解之字號或其
    內容，或揭示如何當然違背法令之事實，上訴狀如未依此項
    方法表明者，即難認為已對第一審判決之違背法令有具體之
    指摘（最高法院71年臺上字第314 號判例參照）。再按上訴
    狀內未表明上訴理由者，上訴人應於提起上訴後20日內，提
    出理由書於原審法院，未提出者，毋庸命其補正，由原審法
    院以裁定駁回之；如原審法院未裁定駁回者，應由第二審法
    院以上訴不合法逕予駁回，民事訴訟法第436 條之32第2 項
    準用同法第471 條第1 項、第444 條第1 項等規定至明。
二、本件訴訟標的金額為10萬元以下，原審乃依小額訴訟程序審
    理，並駁回上訴人之訴，上訴人對該判決不服，於民國99年
    2 月1 日提起上訴。其上訴意旨略以：原審係據訴外人林志
    鴻、鄭潔如於與本件相關之臺灣士林地方法院檢察署98年度
    偵緝字第205 號偽造文書案件所為之證言，認被上訴人並無
    上訴人所稱未經其同意即冒名申辦0000000000等3 個行動電
    話門號，或使用其名下之0000000000行動電話門號等情，而
    駁回上訴人之訴。惟該2 人就積欠臺灣大哥大電話費是否可
    申辦新門號之說法不同；林志鴻亦未提出其所謂上訴人委託
    被上訴人申辦門號時出具之切結書或委託書；鄭潔如所稱上
    訴人陪同被上訴人申辦2 個門號之說法復與上訴人僅陪同被
    上訴人申辦1 個門號之事實不符，申辦日期與申請書之記載
    亦有所出入，而有作偽證之虞等語。核其內容，僅就林志鴻
    、鄭潔如於另案所為之證言是否屬實等情任加指摘，並未具
    體指出原判決違背何等法規之內容及具體事實。揆諸上揭說
    明，本件上訴即難認為合法，爰依法裁定駁回上訴。
三、據上論結，依民事訴訟法第436 條之32第2 項、第444 條第
    1 項、第436 條之19第1 項、第95條、第78條，裁定如主文
    。
中    華    民    國    99    年    3    月     29    日
                  民事第二庭  審判長法  官  方彬彬
                                    法  官  絲鈺雲
                                    法  官  劉逸成
以上正本證明與原本無異。
本件裁定不得抗告。
中    華    民    國    99    年    3     月    30    日
                                    書記官  李宜蓁

司法院資訊處製作；財團法人民間司法改革基金會備份。
